臺灣新北地方法院板橋簡易庭民事簡易判決
111年度板簡更一字第7號
原      告  黃俊翔  

被      告  滙誠第一資產管理股份有限公司

法定代理人  莊仲沼  
訴訟代理人  陳鴻瑩  
上列當事人間請求確認債權不存在等事件，於民國111年11月24
日言詞辯論終結，本院判決如下：
    主  文
確認被告所執本院一一○年度司促字第二七五五六號支付命令暨
確定證明書所載債權請求權對原告不存在。
被告不得執前項支付命令暨確定證明為執行名義，聲請強制執行
原告所有之財產。
訴訟費用新臺幣壹仟元由被告負擔。 
    事實及理由
一、按債務人對於支付命令未於法定期間合法提出異議者，支付
    命令得為執行名義。前項情形，為裁定之法院應付與裁定確
    定證明書。債務人主張支付命令上所載債權不存在而提起確
    認之訴者，法院依債務人聲請，得許其提供相當並確實之擔
    保，停止強制執行，民事訴訟法第521條定有明文。準此，
    支付命令於修法後，縱因債務人未於法定期間內合法提出異
    議而告確定，亦僅有執行力，而無與確定判決相同之既判力
    ，債務人仍非不得就支付命令上所載債權之存否提起訴訟予
    以爭執。本件被告以原告積欠被告電信費及提前終止契約之
    補償款共計新臺幣（下同）32,799元為由，向本院聲請核發
    支付命令，經本院以109年度司促字第24855號支付命令（下
    稱系爭支付命令）命原告應給付被告32,799元，及其中28,1
    99元自民國95年5月19日起至清償日止，按年息百分之5計算
    之利息，系爭支付命令已於110年9月10日生送達效力，並於
    110年10月4日確定等情，業據本院核閱本院110年度司促字
    第27556號卷屬實，故系爭支付命令已確定。然依上述規定
    及說明，系爭支付命令確定後僅具執行力，而無與確定判決
    相同之既判力，故原告仍得起訴爭執系爭支付命令所載債權
    之存否。
二、原告主張：
　㈠原告前曾向訴外人台灣大哥大股份有限公司（下稱台哥大公
    司）申租電信門號0000000000(嗣換號為0000000000)、0000
    000000，嗣因帳款逾期未繳，經台哥大公司於93年間終止兩
    造間門號租用契約，並將上開門號之電信費、提前終止契約
    之補償金債權（下稱系爭債權）讓售予被告。系爭債權自逾
    期時起復至被告受讓系爭債權、再至被告聲請督促程序，期
    間被告均未向原告請求，被告雖於110年8月向鈞院聲請核發
    支付命令（110年度司促字第27556號），惟該支付命令所載
    之系爭債權於被告聲請前即已時效消滅，原告前於110年11
    月16日寄發存證信函通知被告行使時效抗辯，被告亦於隔日
    收受通知，自該通知送達時起，被告所請債權請求權即屬消
    滅，自不得再向原告請求系爭債權之帳款。爰依法提起本件
    訴訟等語。並聲明：⒈確認被告所執本院110年司促字第2755
    6號支付命令暨確定證明上所載對原告之債權請求權不存在
    。⒉被告不得執前項支付命令暨確定證明為執行名義執行原
    告所有之財產。
　㈡對於被告抗辯之陳述：
　　0000000000是原告的門號沒錯，但原告沒有收到被告的簡訊
    通知，原告也沒有打電話給被告說要協商還款。
三、被告則以：
　　系爭支付命令於110年10月4日確定後，原告於110年11月11
    日來電（0000000000)協商還款，被告同意原告於110年11月
    19日前繳納46,840元清償系爭支付命令所載之債務，並依原
    告要求將該同意書以發送簡訊方式提供(發送至手機門號000
    0000000)，被告於110年11月11日13時48分及49分許，發送
    二筆簡訊提供同意書及提醒遵期繳款於原告，詎料原告除未
    依約於110年11月19日前缴款，並於違約後於110年11月24日
    提起本件訴訟並主張時效利益，顯有違誠實信用原則。是被
    告對於原告之系爭支付命令所載債權請求權時效已因原告「
    承認」被告之債權並承諾(同意)還款而重新起算，並無罹於
    時效之情事，原告顯無提起本件確認債權不存在之訴之理由
    及依據等語，資為抗辯。並聲明：原告之訴駁回。
四、本院之判斷：
  ㈠按確認法律關係之訴，非原告有即受確認判決之法律上利益
    者，不得提起，民事訴訟法第247條第1項前段定有明文。所
    謂即受確認判決之法律上利益，係指法律關係之存否不明確
    ，原告主觀上認其在法律上之地位有不妥之狀態存在，且此
    種不妥之狀態能以確認判決將之除去者而言，最高法院著有
    27年度上字第316號判例可資參照。本件被告持有系爭支付
    命令及確定證明書，而原告否認系爭債權存在，顯然兩造就
    系爭債權存在與否已發生爭執，如不訴請確認，原告在私法
    上之地位將有受侵害之危險，則原告提起本件確認支付命令
    所載債權不存在之訴，即有確認之法律上利益。
　㈡原告主張之事實，業據提出經濟部商工登記公示資料查詢結
    果為證，並經本院依職權調閱本院110年度司促字第27556號
    支付命令卷宗核閱無訛，被告否認系爭債權請求權已罹於時
    效而消滅，並以前詞置辯。　
　㈢按請求權，因15年間不行使而消滅。但法律所定期間較短者
    ，依其規定。商人、製造人、手工業人所供給之商品及產物
    之代價，其請求權因2年間不行使而消滅。民法第125 條、
    第127條第8款分別定有明文。又電信服務為電信業者提供之
    商品，而電話費為其提供商品之代價，故對用戶之電話費請
    求權，應有民法第127條第8款2年短期時效之適用（臺灣高
    等法院暨所屬法院92年法律座談會民事類提案第4號參照）
    。又時效完成後，債務人得拒絕給付。民法第144條第1 項
    定有明文。消滅時效完成後，債務人即取得拒絕給付之抗辯
    權，債權本身雖未消滅，但於債務人對債權人行使時效抗辯
    後，債權人之請求權即歸於消滅（最高法院97年度台上字第
    748號裁定參照）。
　㈣查，被告所執系爭債權係台哥大公司對原告之電信費及提早
    終止契約之補償款，經台哥大讓與被告後取得，有門號0000
    000000、0000000000之行動電話服務申請書、同意書、92年
    1、2月之電信費帳單、行動電話業務服務契約、債權讓與證
    明書、聚信法律事務所催告函及回執附於系爭支付命令聲請
    卷可稽。原告主張前開門號於93年間即因逾期繳款而經台哥
    大公司終止，被告就此並不爭執，則台哥大公司債權得以行
    使之起點為93年間，縱以一般消滅時效15年計算，系爭債權
    之消滅時效亦於108年間期間屆滿而完成。本件被告於110年
    4月1日委由聚信法律事務所催告清償，則系爭債權於被告請
    求前即已完成，無從因被告請求或原告事後承認而中斷時效
    ，是被告辯稱系爭債權業因原告承認而中斷時效，自無可採
    。本件系爭債權既因罹於消滅時效期間而消滅，則原告訴請
    確認被告所執系爭支付命令所載系爭債權請求權對原告不存
    在，及被告不得執系爭支付命令暨確定證明為執行名義對原
    告聲請強制執行，即有理由。
五、從而，原告主張系爭債權請求權因時效消滅，請求如主文第
    1項、第2項所示，為有理由，應予准許。
六、本件事證已臻明確，兩造其餘主張陳述及所提之證據，經審
    酌後於本件判決結果無影響，爰不逐一論述，附此敘明。
七、訴訟費用負擔之依據：民事訴訟法第78條。
中　　華　　民　　國　　111 　年　　12　　月　　15　　日
                  臺灣新北地方法院板橋簡易庭
                        法  官  陳怡親
以上為正本係照原本作成。
如不服本判決，應於送達後20日內，向本院提出上訴狀並表明上
訴理由，如於本判決宣示後送達前提起上訴者，應於判決送達後
20日內補提上訴理由書（須附繕本）。
中　　華　　民　　國　　111 　年　　12　　月　　15　　日
                        書記官  劉芷寧